【裁判字號】    95,簡上,449
【裁判日期】    951207
【裁判案由】    侵占
【裁判全文】
臺灣桃園地方法院刑事判決             95年度簡上字第449號
上  訴  人
即  被  告  甲○○
                    4號2樓
上列被告因侵占案件，不服本院95年8 月22日，95年度壢簡字第
1225號第一審簡易判決（聲請簡易判決處刑案號：臺灣桃園地方
法院檢察署95年度偵字第11218 號），提起上訴，本院合議庭為
第二審判決如下：
    主  文
上訴駁回。
    事  實
一、甲○○前於民國九十一年間因施用毒品案件，經台灣高等法
    院判處有期徒刑六月、四月，應執行有期徒刑八月確定；又
    於同年間因搶奪案件，經本院判處有期刑八月確定；前開有
    期徒刑，經台灣高等法院裁定應執行有期徒刑一年三月確定
    ，送監執行，執行中經假釋，於九十四年一月五日假釋期滿
    ，未經撤銷假釋，未執行之刑以已執行論而執行完畢。甲○
    ○於九十五年三月七日十六時許，在桃園縣平鎮市○○路二
    三九巷一二一弄一九號，因工作需要而向其舅舅乙○○借用
    乙○○所有之日立廠牌大、小手提電鑽二支；日立廠牌、牧
    田廠牌手提砂輪機二支，二人並言明事畢即應歸還乙○○。
    甲○○於借得上開手提電鑽、砂輪機後，因故未予使用，本
    應將之歸還乙○○，竟因缺錢花用而未依約歸還，意圖為自
    己不法之所有，於借得該手提電鑽、砂輪機之日起，至同年
    月十二日間某日某時許，易持有為所有之意思，將該手提電
    鑽、砂輪機侵占入己，旋即於同年月十二日某時許，將該手
    提電鑽、砂輪機持往桃園縣中壢市「士官學校」附近某流動
    攤販變賣，得款項新台幣（下同）一千五百元。嗣因乙○○
    向甲○○催討上開手提電鑽、砂輪機而悉上情。
二、案經乙○○訴由桃園縣政府警察局平鎮分局報由台灣桃園地
    方法院檢察署檢察官偵查後聲請以簡易判決處刑。
    理  由
一、上開犯罪事實，業據被告於警詢、檢察官訊問及原審訊問時
    坦承不諱，核與被害人乙○○於警詢、檢察官訊問時證述相
    符。被告於向被害人借得上開手提電鑽、砂輪機各二支後，
    因無需使用而需返還時，竟拒不交還，而將該工具侵占入己
    ，旋即加以變賣得款一千五百元之事實已明。本件事證明確
    ，被告犯行堪以認定。
二、論罪科刑：
(一)、查被告行為後，刑法於九十四年二月二日公布，於九十五年
    七月一日施行，按行為後法律有變更者，適用行為時之法律
    ，但行為後之法律有利於行為人者，適用最有利於行為人之
    法律，修正後刑法第二條訂有明文。此條規定乃與刑法第一
    條罪刑法定主義契合，而貫徹法律禁止溯及既往原則，係規
    範行為後法律變更所生新舊法律比較適用之準據法，是刑法
    第二條第一項本身雖經修正，但刑法第二條第一項既屬適用
    法律之準據法，本身尚無比較新舊法之問題，應一律適用裁
    判時之修正後之刑法第二條第一項規定，以決定適用之刑罰
    法律，先予辨明。又比較時應就罪刑有關之共犯、未遂犯、
    想像競合犯、牽連犯、連續犯、結合犯，以及累犯加重、自
    首減輕暨其他法定加減原因（如身分加減）與加減例等一切
    情形，綜其全部罪刑之結果而為比較（最高法院九十五年五
    月二十三日，九十五年度第八次刑庭會議決議參考）。經查
    ：
、關於拘役部分，由修正前刑法第三十三條第四款之拘役：一
    日以上，「二月」未滿，但遇有加重時，得加至「四個月」
    ，修正為拘役：一日以上，「六十日」未滿，但遇有加重時
    ，得加至「一百二十日」，行為時法並無不利於被告情形。
、關於法定罰金刑最高度部分，刑法第三百三十五條第一項之
    普通侵占罪，由原定貨幣單位銀元一千元以下罰金，並依罰
    金罰鍰提高標準條例第一條前段規定提高為十倍（提高後折
    算為新台幣三萬元以下罰金），經依修正後刑法施行法第一
    條之一第一項、第二項前段規定，修正為貨幣單位為新台幣
    ，並就所定數額提高為三十倍，亦即修正為新台幣三萬元以
    下罰金，行為時法並無不利於被告情形。
、關於法定罰金刑最低度部分，修正前均係依刑法第三十三條
    第五款規定為（銀元）一元以上（折合新台幣三元以上），
    依罰金罰鍰提高標準條例第一條前段規定提高為十倍；而修
    正後均係依刑法第三十三條第五款則修正為新台幣一千元以
    上，以百元計算之。修正後之規定較不利於被告。
、關於累犯部分，由修正前刑法第四十七條規定受有期徒刑之
    執行完畢，或受無期徒刑或有期徒刑一部之執行而赦免後，
    五年以內再犯有期徒刑以上之罪者，為累犯，加重本刑至二
    分之一，修正前刑法第四十九條規定依軍法受裁判者，不適
    用累犯之規定；修正後刑法第四十七條第一項、第二項修正
    為受徒刑之執行完畢，或一部之執行而赦免後，五年以內故
    意再犯有期徒刑以上之罪者，為累犯，加重本刑至二分之一
    ，第九十八條第二項關於因強制工作而免其刑之執行者，於
    受強制工作處分之執行完畢或一部之執行而免除後，五年以
    內故意再犯有期徒刑以上之罪者，以累犯論，且修正後刑法
    第四十九條規定則刪除依軍法受裁判不適用累犯規定部分；
    比較行為時法與裁判時法，關於修正之累犯部分，被告之行
    為不論適用修正前或修正後之規定，均為累犯，行為時法並
    無不利於被告情形。
、關於易科罰金之折算標準部分，由修正前刑法第四十一條第
    一項前段規定（得以銀元一元以上三元以下折算一日），並
    依修正前罰金罰鍰提高標準條例第二條規定提高一百倍為銀
    元一百元以上三百元以下（即新台幣三百元以上九百元以下
    ）折算一日，修正後刑法第四十一條第一項前段則修正為得
    以新台幣一千元、二千元或三千元折算一日（裁判時罰金罰
    鍰提高標準條例第二條並已刪除），行為時法有利於被告。
、綜合上述各條文修正前、後之比較，揆諸前揭最高法院決議
    ，自應依修正後刑法第二條第一項前段規定，適用被告行為
    時之法律。
(二)、核被告甲○○所為，係犯行為時刑法第三百三十五條第一項
    之侵占罪。被告前於九十一年間因施用毒品案件，經台灣高
    等法院判處有期徒刑六月、四月，應執行有期徒刑八月確定
    ；又於同年間因搶奪案件，經本院判處有期刑八月確定；前
    開有期徒刑，經台灣高等法院裁定應執行有期徒刑一年三月
    確定，送監執行，執行中經假釋，於九十四年一月五日假釋
    期滿，未經撤銷假釋，未執行之刑以已執行論而執行完畢，
    此有台灣桃園地方法院檢察署刑案資料查註紀錄表、台灣高
    等法院被告前案紀錄表各一份附卷可按，其於五年內再犯有
    期徒刑以上之本罪，為累犯，應依修正前刑法第四十七條規
    定加重其刑。原審依修正後刑法第二條第一項前段規定，適
    用行為時刑法第三百三十五條第一項，修正前刑法第四十七
    條、第四十一條第一項前段，罰金罰鍰提高標準條例第一條
    前段，修正前罰金罰鍰提高標準條例第二條，並審酌被告有
    上述前科，素行非佳，其與告訴人乙○○係甥舅關係，犯罪
    之動機、方法、所生危害尚輕、犯後坦承不諱，態度尚稱良
    好等一切情狀，量處如主文所示之刑，並諭知易科罰金之折
    算標準。本院經核原審之認事用法均無違誤，量刑亦稱妥適
    ，被告上訴空言指摘原判決量刑不當及告訴人所陳與事實尚
    有差異云云，然無補陳任何上訴理由及提出任何證據以供本
    院調查，其上訴為無理由，應予駁回。
三、被告經合法傳喚，無正當理由不到庭，爰不待其陳述逕行判
    決。
四、據上論斷，應依刑事訴訟法第四百五十五條之一第三項、第
    三百六十八條、第三百七十一條，判決如主文。
本案經檢察官徐文豪到庭執行職務。
中    華    民    國    95    年    12    月    7     日
                  刑事第三庭審判長法  官  謝順輝
                                  法  官  鄭吉雄
                                  法  官  尹  良
上正本證明與原本無異。
不得上訴。
                                  書記官  廖宜政
中    華    民    國    95    年    12    月    7     日


司法院資訊處製作；財團法人民間司法改革基金會備份。
